臺灣臺中地方法院刑事判決　　　　　　　　　　　　九十三年度易字第一一六七號
　　公　訴　人　臺灣臺中地方法院檢察署檢察官
　　被　　　告　乙○○
右列被告因竊盜案件，經檢察官提起公訴（九十三年度偵字第七五六０號）及移
辦（九十三年度偵字第一一一一四號、九十三年度偵字第一二０六二號），被告於準
備程序中為認罪之陳述，經本院合議庭裁定由受命法官獨任改行簡式審判程序審理，
判決如左：
    主  文
乙○○連續結夥三人以上竊盜，累犯，處有期徒刑拾月。
    事  實
一、乙○○前於民國九十一年間，因竊盜罪，經本院於九十一年十一月二十七日以九
    十一年度沙簡字第六０七號判處有期徒刑四月，如易科罰金，以三百元折算一日
    確定，於九十二年二月十日入監執行，甫於九十二年六月十日執行完畢，猶不知
    悔改。
二、乙○○基於行竊他人財物以變賣換現之概括犯意，意圖為自己不法之所有，於九
    十三年三月二十九日十三時四十分許，單獨駕駛其所有福特六和廠牌、車牌號碼
    Ｔ七—五八二一號、引擎號碼Ｌ0000000Ｅ號、灰色之自小客車，前往臺
    中縣龍井鄉○○路○段五九巷六號甲○○所經營之「長庭企業資源回收場」，踰
    越屬於牆垣之水泥圍牆，入內行竊甲○○所有之廢銅管二袋、廢銅二捆（合計價
    值約新臺幣〈下同〉一萬元），得手後，乙○○乃將前開廢銅管、廢銅等財物放
    置於前開自小客車內，欲行離去之際，適為甲○○返回發現，乙○○察覺甲○○
    報警處理後，乃將前開財物放置於原地，隨即棄車逃逸。
三、乙○○復基於承前之概括犯意，與羅志忠、陳政陽（以上二人，另行起訴）基於
    共同之犯意聯絡，意圖為自己不法之所有，於九十三年六月十五日凌晨三時三十
    分許，由乙○○駕駛前開自小客車，搭載羅志忠、陳政陽，前往臺中縣梧棲鎮○
    ○路○段三二０號周世珍所經營之工廠前，由乙○○負責在場把風，羅志忠、陳
    政陽則下車徒手行竊周世珍所有之不銹鋼下腳料約七公斤（價值約二百十元），
    得手後，將行竊所得之財物放置於前開自小客車後行李箱後，欲行駕車逃逸之際
    ，嗣於九十三年六月十五日三時四十分許，經巡邏員警，發現乙○○、羅志忠、
    陳政陽三人深夜徘徊，形跡詭異，臨檢盤查，因而獲悉上情。
四、乙○○再基於承前之概括犯意，與徐清祥（另案審理）基於共同之犯意聯絡，意
    圖為自己不法之所有，於九十三年七月二日十一時二十五分許，由乙○○駕駛前
    開自小客車，搭載徐清祥，前往臺中縣龍井鄉○○路一四七號前之空地，趁劉志
    能疏於注意之際，共同徒手行竊劉志能所有放置於路邊之鋼筋一批，（合計重量
    約一百公斤，價值約二千四百元），得手後，欲將行竊所得之財物，放置於前開
    自小客車後行李箱之際，嗣經巡邏員警行經該處，發現乙○○、徐清祥形跡可疑
    ，且正搬運前開行竊所得之鋼筋放置於前開自小客車之後行李箱內，乃趨前盤查
    ，因而獲悉上情。
五、案經臺中縣警察局烏日分局報告臺灣臺中地方法院檢察署檢察官偵查起訴暨移送
    併辦。
    理  由
一、訊據被告乙○○，對於右揭時地，單獨踰越牆垣，侵入被害人甲○○所經營之「
    長庭企業資源回收場」，行竊被害人甲○○所有之廢銅管二袋、廢銅二個等財物
    得手，又與共同被告羅志忠、陳政陽三人共同行竊被害人周世珍所有之不銹鋼下
    腳料七公斤等財物得手，再與共同被告徐清祥共同行竊被害人劉志能所有之鋼筋
    一批等財物得手之情，業於本院中坦認屬實，核與共同被告羅志忠、陳政陽、徐
    清祥之供述內容及被害人甲○○、周世珍之指述情節相符，並有現場圖三份、現
    場照片十七張、贓物認領保管單三份、車籍作業系統—查詢認可資料一份在卷可
    稽，被告自白供述與現有事證相符，應堪置信。本件事證已臻明確，被告犯行，
    洵堪認定。
二、(一)被告意圖為自己不法之所有，單獨駕車前往臺中縣龍井鄉○○路○段五九巷六
    號被害人甲○○所經營之「長庭企業資源回收場」，踰越屬於牆垣之水泥圍牆，
    入內行竊被害人甲○○所有之廢銅管二袋、廢銅二捆得手，核其所為，係犯刑法
    第三百二十一條第一項第二款之踰越牆垣竊盜罪。(二)被告與共同被告羅志忠、陳
    政陽結夥三人基於共同行竊他人財物之犯意聯絡，意圖為自己不法之所有，由被
    告負責在場把風，共同被告羅志忠、陳政陽則下車徒手行竊被害人周世珍所有之
    不銹鋼下腳料約七公斤得手，核其所為，係犯刑法第三百二十一條第一項第四款
    之結夥三人竊盜罪。被告與共同被告羅志忠、陳政陽三人間，顯有共同行竊他人
    財物之犯意聯絡及行為分擔，為共同正犯。(三)被告與共同被告徐清祥基於共同行
    竊他人財物之犯意聯絡，意圖為自己不法之所有，趁被害人劉志能疏於注意之際
    ，共同徒手行竊被害人劉志能所有之鋼筋一批得手，核其所為，係犯刑法第三百
    二十條第一項之竊盜罪。被告與共同被告徐清祥二人間，顯有共同行竊他人財物
    之犯意聯絡及行為分擔，為共同正犯。(四)被告所犯前開踰越牆垣竊盜罪、結夥三
    人竊盜罪、普通竊盜罪三者間，其時間緊接，手段同一，所觸犯犯罪構成要件相
    同之罪名，顯係基於概括犯意而為之，為連續犯之裁判上一罪關係，應依刑法第
    五十六條之規定，從一重論以結夥三人竊盜罪，並加重其刑。至於臺灣臺中地方
    法院檢察署檢察官以九十三年度偵字第一一一一四號、九十三年度偵字第一二０
    六二號，係以被告與共同被告羅志忠、陳政陽三人共同行竊被害人周世珍所有之
    財物及被告與共同被告徐清祥共同行竊被害人劉志能所有之財物等情而予移送併
    辦，經本院調查結果，前開犯行與本案起訴論罪科刑部分，其時間緊接，手段同
    一，所觸犯均係基本犯罪構成要件相同之竊盜罪，具有連續犯之裁判上一罪關係
    ，應為起訴效力所及，本院自得併予審理，附此敘明。末查：被告曾於九十一年
    間，因竊盜罪，經本院於九十一年十一月二十七日以九十一年度沙簡字第六０七
    號判處有期徒刑四月，如易科罰金，以三百元折算一日確定，於九十二年二月十
    日入監執行，甫於九十二年六月十日執行完畢，此有臺灣高等法院被告全國前案
    紀錄表一份在卷可稽，被告前受有期徒刑之執行完畢後，五年以內再犯本件有期
    徒刑以上之罪，為累犯，應依刑法第四十七條之規定，遞加重其刑。爰審酌被告
    本身既有正當工作，卻又貪圖不法利益，而三次行竊他人財物，其行固屬可議，
    惟因被告三次行竊，所得財物，均經當場查獲後，發還被害人取回，對於被害人
    並未致生實際之財產損害，且被告行竊之財物價值較為低廉，多為僅供回收變賣
    之低價物品，又被告犯罪後，業經坦承犯行，知所悔悟，目前並有正當工作等一
    切情狀，量處如主文所示之刑，以示懲儆。
據上論斷，應依刑事訴訟法第二百七十三條之一第一項、第二百九十九條第一項前段
，刑法第二十八條、第五十六條、第三百二十一條第一項第四款、第四十七條，判決
如主文。
中      華      民      國      九十三      年    八    月    二十四    日
                                臺灣臺中地方法院刑事第五庭
                                        法  官  巫淑芳
右正本證明與原本無異。
如不服本判決，應於送達後十日內向本院提出上訴狀（須附繕本），上訴於臺灣高等
法院臺中分院。
                書記官
中      華      民      國      九十三      年    八    月    二十四    日
附錄論罪科刑法條：
刑法第三百二十一條：
犯竊盜罪而有左列情形之一者，處六月以上、五年以下有期徒刑：
  一、於夜間侵入住宅或有人居住之建築物、船艦或隱匿其內而犯之者。
  二、毀越門扇、牆垣或其他安全設備而犯之者。
  三、攜帶兇器而犯之者。
  四、結夥三人以上而犯之者。
  五、乘火災、水災或其他災害之際而犯之者。
  六、在車站或埠頭而犯之者。
前項之未遂犯罰之。
